臺灣雲林地方法院交通事件裁定　　 94年度交聲字第137號
移
即原處分機關　　交通部公路總局嘉義區監理所雲林監理站東勢
　　　　　　　　分站
異　議　人
即受處分人　　　甲○○　男　5.
右列受處分人因違反道路交通管理處罰條例案件，對於交通部公
路總局嘉義區監理所雲林監理站違反道路交通管理事件裁決書（
勢監裁字第裁71-KAE061591號），聲明異議，本院裁定如下：
    主  文
異議駁回。
    理  由
一、聲明異議意旨略以：異議人甲○○於民國94年2 月27日下午
    2 時50分許，在雲林縣元長鄉龍岩村龍岩51之2 號前，並無
    騎駛機車之行為，當時係喜宴結束，伊有飲酒，友人鄭壬辰
    勸伊不要騎機車，異議人乃牽著機車行走，詎不慎滑倒而受
    傷，原處分機關認定異議人酒後駕車，酒測值0.76ＭＧ／Ｌ
    ，超過0.55ＭＧ／Ｌ，且行車執照逾期不依規定換領而行駛
    等情，合併裁處罰鍰新台幣（下同）45900 元，吊扣駕駛執
    照12個月，並扣繳牌照，容有未合，為此爰依法聲明異議云
    云。
二、本件異議人甲○○對於上開酒精濃度測試值達0.76ＭＧ／Ｌ
    一情並不爭執，復有雲林縣警察局舉發違反道路交通管理事
    件通知單在卷可稽，此部分事實堪予認定。異議人雖辯稱：
    當時並未騎駛機車云云，並聲請傳訊證人鄭壬辰為證。經查
    ：
(一)證人鄭壬辰到庭證稱：當天與異議人一同喝喜酒結束，異議
    人原本要騎機車，伊有勸阻他不要騎，後來伊就往北走，分
    開時異議人並沒有騎，但之後異議人是如何跌倒受傷的，伊
    不清楚等語，證人既對其與異議人分手後之事實並不知悉，
    是依其證言，僅能證明當時證人有勸阻異議人酒後不要騎駛
    機車之事實，但並不能證明之後異議人確有聽從勸阻而未騎
    駛機車，因此尚難為異議人有利之認定。
(二)證人即舉發取締員警劉東耀到庭證稱：當時據報趕到現場，
    異議人全身是血，路邊的人說異議人是騎機車摔倒受傷的，
    當時機車鑰匙是插在機車電源的位置，但有否發動，其未予
    注意，當時是依異議人遺留在現場之刮地痕、機車塑膠外殼
    之磨損情形、異議人所穿著拖鞋之毀損情形及其所受之傷勢
    研判，認定是騎機車受傷的等語，參酌本件道路交通事故現
    場圖所載現場刮地痕長達7.1 公尺、機車、拖鞋毀損照片及
    異議人之驗傷診斷證明書所載掌骨、指骨、遠端撓骨多處骨
    折、臉部、手部、左腳多處撕裂傷、擦傷等情節，苟異議人
    僅係單純牽機車行走滑倒，理應不會在現場留有刮地痕長達
    7.1 公尺，且受傷如此嚴重，證人所證應符常情，堪予信採
    。異議人雖復以：拖鞋本來就破舊快壞了，機車外殼是之前
    磨損的，刮地痕是因未將機車腳踏板踢起，且當地道路路況
    不好，因此才會在牽的過程產生刮地痕云云置辯，然所辯情
    詞不免諸多巧合，且不符常情，顯係臨訟飾卸之詞，自不足
    取。
(三)再者，異議人因本件酒後駕車涉犯公共危險犯行，業經本院
    虎尾簡易庭虎交簡字第七八號判處拘役40日，如易科罰金以
    3 百元折算1 日在案，異議人雖提起上訴，嗣又撤回上訴而
    告確定，亦經本院調取上開案卷核閱無訛，苟異議人確未酒
    後騎駛機車，則於其所涉刑事案件中理應據理力爭，豈有撤
    回上訴任其確定，而甘負刑責之理？益徵異議人上開所辯，
    洵屬諉責之詞，並不足取。
三、按行車執照有效期屆滿，不依規定換領者，處汽車所有人
    900 元以上1800元以下罰鍰，牌照應予扣繳；又汽車駕駛人
    ，駕駛汽車酒精濃度超過規定標準者，處15000 元以上
    60000 元以下罰鍰，並吊扣其駕駛執照1 年，道路交通管理
    處罰條例第15條第1 項第5 款、第2 項、第35條第1 項第1
    款定有明文。本件異議人既有上揭違規情事，則原處分機關
    援引上開規定及違反道路交通管理事件統一裁罰標準表之規
    定，裁處異議人45900 元罰鍰，吊扣駕駛執照12個月，並扣
    繳牌照，核無不合，異議人之異議為無理由，應予駁回。
三、據上論斷，應依道路交通案件處理辦法第19條，裁定如主文
    。
中　　華　　民　　國　　94　　年　　7 　　月　　29　　日
                    交通法庭    法  官  趙家光
以上正本證明與原本無異
如不服本裁定應於送達後5日內向本院提出抗告狀
                                書記官　蕭應欽
中　　華　　民　　國　　94　　年　　7 　　月　　29　　日
